最高法院刑事裁定　　　　　　　　　 110年度台抗字第1491號
抗　告　人　張昭暐



上列抗告人因違反毒品危害防制條例等罪案件，不服臺灣高等法
院臺中分院中華民國110年6 月15日駁回其聲請再審之裁定（110
年度聲再字第119號），提起抗告，本院裁定如下：
    主  文
抗告駁回。         
    理  由
一、判決確定之後，如有錯誤，應循非常上訴或再審制度以為救
    濟，再審係為認定事實錯誤而設；非常上訴則在糾正法律上
    錯誤，二者目的迥然不同。如認確定判決有違背法令情事，
    應依循非常上訴程序尋求救濟，不能逕行提起再審。
    刑事訴訟法第420 條第1項第6款規定：「有罪之判決確定後
    ，因發現新事實或新證據，單獨或與先前之證據綜合判斷，
    足認受有罪判決之人應受無罪、免訴、免刑或輕於原判決所
    認罪名之判決者」，為受判決人之利益，得聲請再審；同條
    第3 項規定：「第1項第6款之新事實或新證據，指判決確定
    前已存在或成立而未及調查斟酌，及判決確定後始存在或成
    立之事實、證據」。是以，得據為受判決人之利益聲請再審
    之「新事實」、「新證據」，固不以有罪判決確定前已存在
    或成立而未及調查斟酌者為限，其在判決確定後始存在或成
    立之事實、證據，亦屬之；然新事實、新證據仍須於單獨觀
    察，或與先前之證據綜合判斷，得以合理相信其足以動搖原
    確定之有罪判決，使受有罪判決之人應受無罪、免訴、免刑
    或輕於原判決所認罪名之判決者，始足當之。如聲請再審之
    原因，僅係對原確定判決認定事實之爭辯，或對原確定判決
    採證認事職權之行使，任意指摘，或對法院依職權取捨證據
    持相異評價，原審法院即使審酌上開證據，亦無法動搖原確
    定判決，應認不符合聲請再審之規定。
二、原裁定意旨略以：
    抗告人張昭暐對原審法院100年度上訴字第523號確定判決（
    經本院100 年度台上字第5173號刑事判決以抗告人之上訴不
    合法律上之程式駁回，下稱原確定判決），依刑事訴訟法第
    420條第1項第6款規定，聲請再審：
  ㈠就原確定判決事實欄一之㈠部分，聲請再審意旨所指新證據
    證人即購毒者辛智賢於警詢之陳述未經對質詰問，並無證據
    能力，以及抗告人於偵查及審理中均承認因合資購買而收受
    辛智賢新臺幣（下同）6 千元，原確定判決疏未論以幫助犯
    ，亦漏未適用毒品危害防制條例第17條第2 項之自白減輕其
    刑規定等節，均經原確定判決調查審酌，係對於法院證據取
    捨為相異評價，自非聲請再審事由所指新證據。
  ㈡原確定判決事實欄一之㈡部分，聲請再審意旨所指新證據⒈
    臺中市政府建設局、交通局函，係依抗告人所「預設」之行
    駛路線答覆，而抗告人於檢察官訊問時供稱：被查獲之毒品
    ，係在臺中市○○路○○○道路○○○○號「國正」者所購
    買等語，因抗告人返回其南和路住處，有諸多不同路線可供
    選擇，並非只有上述詢問之路線而已。則各該臺中市政府交
    通局、建設局函及所稱行駛路線圖，不論係單獨或與原確定
    判決調查認定之證據綜合判斷，均不足以動搖原確定判決，
    自非刑事訴訟法第420 條第1項第6款所定新證據；⒉證人即
    警員林川吉之證詞，以及臺灣臺中地方法院99年度訴字第24
    35號刑事判決，均經原確定判決調查審酌，係對於法院證據
    取捨為相異評價，均非聲請再審所指新證據；⒊司法院釋字
    第792 號解釋係原確定判決適用法律正確與否之事項，核屬
    非常上訴之範疇，顯非聲請再審之新證據。
  ㈢綜上，抗告人聲請再審意旨所舉事由，或非屬再審事由，或
    單獨或結合其他卷存證據，綜合判斷，不足以動搖原確定判
    決，並非新證據。應認其再審聲請，為無理由，予以駁回等
    旨。已詳敘其論斷之理由，依上開說明，尚無不合。
三、抗告意旨仍執聲請再審之相同說詞，對於原裁定已詳為論斷
    說明之事項，再事爭論，漫指原確定判決採證違法、重要證
    據漏未審酌及重複判決云云，並未具體指摘原裁定駁回其聲
    請再審所為論斷說明，有何違法、不當之情形。應認本件抗
    告為無理由，予以駁回。
據上論結，應依刑事訴訟法第412條，裁定如主文。
中    華    民    國  110   年    9   月      30      日
                  刑事第七庭審判長法  官  李  錦  樑  
                                  法  官  蔡  彩  貞  
                                  法  官  吳  淑  惠  
                                  法  官  錢  建  榮  
                                  法  官  林  孟  宜  
本件正本證明與原本無異
                                  書記官
中    華    民    國   110    年    10    月    7     日